臺灣臺中地方法院民事判決　95年度訴字第3310號
原　　　告　乙○○
　　　　　　甲○○○
共　　　同
訴訟代理人　林殷世律師
複 代理 人　陳姿君律師
被　　　告　丙○○
　　　　　　　　　　　號
上當事人間因原告提起刑事附帶民事訴訟，請求侵權行為損害賠
償事件，經本院刑事庭裁定移送前來，本院於96年1月25日言詞
辯論終結，判決如下：
    主    文
被告應給付原告乙○○新台幣陸拾參萬貳仟陸佰柒拾捌元，給付
原告甲○○○新台幣貳萬零參佰元，及均自民國九十五年九月十
四日起至清償日止按年息百分之五計算之利息。
原告乙○○、甲○○○其餘之訴駁回。
本判決原告乙○○勝訴部分，於原告乙○○以新台幣貳拾壹萬元
為被告供擔保後得假執行；原告甲○○○勝訴部分假執行。
原告乙○○、甲○○○其餘假執行之聲請均駁回。
    事實及理由
一、本件被告經合法通知無正當理由不到庭，核無民事訴訟法第
    386條各款所列情形，准依原告之聲請，由其一辯論而為判
    決。
二、本件原告主張：被告於民國95年2月6日9時50分，駕駛車牌
    號碼3781- LP號自用小客車，沿臺中市○○路由北往南方向
    行駛，途經精誠路與公益路之交叉路口時，原應注意車前狀
    況及兩車併行之距離，隨時採取必要之安全措施，且依當時
    天候晴，日間自然光線，柏油路面乾燥、無缺陷、無障礙物
    ，視距良好，亦無不能注意之情事，竟疏未注意貿然前行，
    ，致伊所駕駛自用小客車右後側車身擦撞原告乙○○所騎乘
    輕型機車左側車尾，原告郭林如及甲○○○因而人車倒地，
    致原告乙○○受有左側脛骨近端爆裂性骨折之傷害，原告甲
    ○○○受有下肢開放性傷口等傷害，爰依侵權行為法律關係
    請求被告賠償所支出之醫療費用、增加生活上需要及精神慰
    撫金等語，並聲明：(一)被告應給付原告乙○○新台幣（下同
    ）148萬7678元，被告應給付原告甲○○○20萬300元及均自
    起訴狀繕本送達翌日起至清償日至，按週年利率百分之5計
    算之利息。(二)願供擔保，請准宣告假執行。被告未到庭亦未
    提出任何書狀及証據資料供本院審酌。
三、原告主張上開時地因被告駕車未注意車前狀況致發生車禍，
    及原告因而受傷等事實，業據提出與其所述相符之診斷証明
    書2紙為証，被告復未到庭爭執，自堪信為真實。而被告被
    訴過失傷害案件，經偵審結果，亦認伊未注意車前狀況為有
    過失，判處有期徒刑4月確定，有臺灣臺中地方法院檢察署
    95年度調偵字第223號、本院95年度交訴字第164號刑事偵審
    案卷可憑，亦經本院依職權調卷核閱屬實，是原告主張被告
    應負過失侵權行為責任，洵屬有據。
四、按因故意或過失，不法侵害他人之權利者，負損害賠償責任
    ；汽車、機車或其他非依軌道行駛之動力車輛，在使用中加
    損害於他人者，駕駛人應賠償因此所生之損害；不法侵害他
    人之身體或健康者，對於被害人因此喪失或減少勞動能力，
    或增加生活上之需要時，應負損害賠償責任；不法侵害他人
    之身體、健康、名譽、自由、信用、隱私、貞操，或不法侵
    害其他人格法益而情節重大者，被害人雖非財產上之損害，
    亦得請求賠償相當之金額；民法第184條第1項前段、第191
    條之2前段、第193條第1項、第195條第1項前段分別定有明
    文。本件被告因前開行為，致原告等受有損害，自有相當因
    果關係，已如前述，揆諸前開規定，原告請求被告賠償其財
    產及非財產上之損害，自屬有據。茲就原告請求賠償之各項
    損害金額，審酌如下：
  (一)原告乙○○部分：
    １、醫藥費用部分：
      (1)原告乙○○主張因本件事故受有前述傷害，支出醫藥費
        用共84,502元，業據其提出與其所述相符之林新醫院及
        中國醫藥大學醫療費收據為証，被告復未到庭爭執，可
        信為真，原告此部分之請求，自應准許。
      (2)原告乙○○因目前腿內植有鋼釘，將於骨折痊癒後取出
        ，預計費用30000元，惟未提出任何証明，此部分實難
        准許。
   ２、看護費用部分：
      (1)按民法第193條第1項規定「不法侵害他人之身體或健康
        者，對於被害人因此喪失或減少勞動能力或增加生活上
        之需要時，應負損害賠償責任」，所稱之增加生活上之
        需要，係指被害人以前並無此需要，因為受侵害，始有
        支付此費用之需要而言。又因受傷，而由親屬代為照顧
        被害人之起居，固係基於親情，但親屬看護所付出之勞
        力，並非不能評價金錢，只因兩者身分關係密切而免除
        支付義務，此種親屬基於身分關係之恩惠，自不能加惠
        於加害人，而應比照一般看護情形，認被害人受有相當
        於看護費之損害，命加害人賠償，最高法院89年度台上
        字第1749號判決可資參照。
      (2)查原告乙○○主張其因前開受傷致生活無法自理，而須
        僱用看護工照顧看護，自95年2月6日至2月17日及同年4
        月9日至4月14日住院開刀期間須全日看護，共支出3600
        0元（2000×18=36000元）；又95年2月18日至同年4月8
        日及第二次住院開刀後30日共80日期間，均由原告之母
        代為看護照料，依上開說明，原告由其母代為照顧，亦
        得請求相當於看護費之損害，而原告若請人看護，每日
        須支出之看護費用為2000元，有原告所提之看護費用單
        據附卷可稽，原告主張就該期間每日以1000元計得請求
        之看護費用應為80000元（1000×80＝80000），是原告
        就看護費用共116000元部分之請求，自屬有據。另原告
        主張未來骨折癒合尚需再次住院將鋼釘取出而須住院五
        日及恢復期間15日之看護費用25000元，因未提出必要
        之証明，此部分尚難准許。
      (3)綜上原告乙○○得請之看護費用共為11600元（36000+
        80000=116000）
    ３、工作損失部分：原告主張受傷前任職於高樂貝納廣告行
        銷公司擔任總務及採購，發生車禍前6個月之平均薪資
        為33168元元，有原告所提出之薪資証明書可按，而原
        告因該車禍住院治療共計7月無法工作，亦有原告提出
        之高樂貝納公司出具之証明書1紙在卷可稽，可信為真
        ，則原告因受傷而損失收入共計232,176元（33,168元
        ×7=232,176元），應予准許。
    ４、慰撫金部分：
        原告乙○○因被告之前開過失行為，受有左側脛骨近端
        爆裂性骨折之傷害，致現今仍需以輪椅代步，無法正常
        生活，在精神上感受莫大痛苦，自得請求被告賠償非財
        產上損害之慰藉金。爰斟酌原告乙○○因本件車禍所受
        之傷害及原告現年41歲，被告26歲，原告有3筆投資，
        被告有汽車1輛（詳卷附稅務電子閘門財產所得明細表
        ）等一切情狀後，認原告請求賠償慰撫金額以200,000
        元相當，逾此部分所為請求，尚嫌過高，不應准許。
    ５、綜上所述，原告乙○○得主張所受損害之金額合計為63
        2,678元（計算式為：84,502元＋116,000元＋232,176
        元＋200,000元=632,678元）。
  (二)原告甲○○○部分：
    １、醫藥費用部分：
        原告甲○○○因本次車禍受有下肢開放性傷暨挫傷，並
        引發蜂窩性組織炎，分別於95年2月21日及22日於藍毅
        生診所門診，共支付300元，有診斷書費用証明可憑，
        核屬相符，應予准許。
    ２、慰藉金部分：
        原告甲○○○因被告之前開過失行為，致受有受有下肢
        開放性傷口等傷害，在精神上感受莫大痛苦，自得請求
        被告賠償非財產上損害之慰藉金。爰斟酌原告因本件車
        禍所受之傷害及原告現63歲，被告26歲，原告名下無財
        產，被告有汽車1輛（詳卷附稅務電子閘門財產所得明
        細表）等一切情狀後，認原告請求賠償慰藉金額以2000
        0元為相當，逾此部分所為請求，尚嫌過高，不應准許
        。
    ３、綜上所述，原告得主張所受損害之金額合計為20300元
        （其計算式為：300元＋20000元=20300元）。
六、從而，原告基於侵權行為之規定，請求被告應給付原告乙○
    ○632678元，給付原告甲○○○20300元，及自起訴繕本送
    達翌日即95年9月14日起至清償日止，按年息百分之5計算之
    法定遲延利息，尚無不合，應予准許，超過部分則難謂有據
    ，應予駁回。
七、原告陳明願供擔保以代釋明，聲請宣告假執行，原告乙○○
    部分核無不合，爰酌定相當之擔保金額予以准許；另原告甲
    ○○○勝訴部份，係為所命給付金額未逾50萬元之判決，爰
    依民事訴訟法第389條第1項第5款依職權宣告假執行；其餘
    假執行之聲請，因訴之駁回而失所依附，不予准許。
八、本件事證已臻明確，兩造其餘主張及所提證據與本院上開論
    斷無涉或無違，不予贅述。
九、本件訴訟費用之依據：民事訴訟法第79條。
中　　華　　民　　國　　96　　年　　2　　月　　9　　日
                  民事第二庭    法  官  涂秀玲
正本係照原本作成。
如對本判決上訴，須於判決送達後20日內向本院提出上訴狀。
中　　華　　民　　國　　96　　年　　2　　月　　9　　日
                                書記官
